【裁判字號】    90,簡上,158
【裁判日期】    900905
【裁判案由】    違反商標法
【裁判全文】
臺灣臺北地方法院刑事判決                          九十年度簡上字第一五八號
    上  訴  人  臺灣臺北地方法院檢察署檢察官
    被      告  甲○○
右列上訴人因被告違反商標法案件，不服本院九十年度簡字第一０三一號中華民國九
十年四月十二日所為第一審判決（聲請簡易判決處刑案號：臺灣臺北地方法院檢察署
九十年度偵字第三三五二號），提起上訴，本院管轄之第二審合議庭判決如左：
    主  文
原判決撤銷。
甲○○連續明知為意圖欺騙他人，於同一商品，使用相同於他人註冊商標之圖樣之商
品而販賣，處有期徒刑月，如易科罰金，以佰元折算壹日。緩刑年。
扣案如附表所示之仿冒商標商品共計壹佰貳拾玖件均沒收。
    事  實
一、甲○○係臺北市中山區○○○路○段七十四號「泰泰精品店」（商號名稱登記為
    「眾眾精品店」）負責人，明知附表所示圖樣均為國際著名商標，分別經附表所
    示專用權人向前經濟部中央標準局（現改制為經濟部智慧財產局）申請核准註冊
    ，取得商標專用權，指定使用於附表之專用商品，現仍在專用期間，且明知姓名
    年籍不詳之成年女子所販賣之衣服、褲子、皮鞋、皮包、皮夾、鑰匙包、手機吊
    帶等為意圖欺騙他人，於同一商品，使用相同於附表所示商標之圖樣之商品；竟
    意圖欺騙他人，基於販賣營利之概括犯意，先於民國八十九年十月初某日，在上
    址「泰泰精品店」內，向該姓名年籍不詳之成年女子販入標示附表所示商標圖樣
    之衣服、褲子、皮鞋、皮包、皮夾、鑰匙包、手機吊帶等商品一批後，加價陳列
    於「泰泰精品店」內求售，以附表所示之售價連續販賣予不特定顧客，賺取差價
    牟利，迄同年十一月三日下午三時許，為警在上址查獲，並扣得附表所示之仿冒
    商標商品共一百二十九件。
二、案經盧森堡商．普瑞弗公司、瑞士商．香奈兒股份有限公司、法商．路易威登馬
    爾悌耶公司訴由臺北市政府警察局中山分局報請臺灣臺北地方法院檢察署檢察官
    偵查聲請簡易判決處刑。
    理  由
一、訊據被告甲○○坦承於右揭時地陳列、販賣標示附表所示商標圖樣之商品，惟矢
    口否認違反商標法，辯稱：伊對品牌並不十分了解，因販賣該等商品予伊之成年
    女子表示係真品，伊信以為真，不知是仿冒商標商品云云。惟查：右揭事實，業
    據告訴人盧森堡商．普瑞弗公司、瑞士商．香奈兒股份有限公司、法商．路易威
    登馬爾悌耶公司指訴綦詳；扣案「PRADA」之衣服、皮鞋、皮包等商品，材質、
    顏色、拉鍊、鈕扣、開關、背帶、提把、內裏均粗糙，扣案「CHANEL」之衣服、
    褲子、皮包等商品所使用之材質及零配件與真品相去甚遠，衣服、褲子未如真品
    附有成分標及衣領標，皮包未如真品附有保證卡，部分褲子款式真品亦從未曾生
    產過，至於扣案「LV」之衣服、皮包、鑰匙包、皮夾、手機吊帶、皮鞋結構造型
    及大小色澤，均與真品迴異，材質車工較真品粗糙，皮件真品並無吊皮，衣服領
    標與真品亦不相同，確係仿品等情，除有卷附真仿品鑑定書、CHANEL鑑定書、路
    易威登產品鑑定報告、證明書等可憑外，並據本院審理時調取扣案仿冒商標商品
    勘驗無訛；參以附表所示商標，素負盛名，廣見於各類廣告媒體，係相關大眾所
    共知之商標，其產品價值不菲，被告偵審時坦認係參考真品的六、七折價格定價
    ，而販入價格則係定價的五分之一到六分之一左右，姓名年籍不詳之成年女子出
    賣該批商品時並未出示任何真品證明文件予伊等語（見九十年三月十二日偵訊筆
    錄、本院九十年五月二十二日訊問筆錄），足見其知悉真品價格，其以甚低價格
    販入並無來源憑證之商品，再以低價販賣予不特定顧客，明知所販賣者係仿冒商
    標商品，至為灼然，所辯不知販賣商品係仿品云云，要屬卸責飾詞，不足採信。
    末查，附表所示商標，分別經告訴人等向前經濟部中央標準局申請核准註冊，取
    得商標專用權，指定使用於附表之專用商品，現仍在專用期間，有各該商標註冊
    證及網頁資料在卷足憑。綜上所述，本件事證明確，被告犯行堪以認定，應依法
    論科。
二、被告明知係意圖欺騙他人，於同一商品，使用相同於附表所示註冊商標之圖樣之
    商品，猶陳列販賣，核其所為，係犯商標法第六十三條販賣仿冒商標商品罪。其
    陳列仿冒商標商品行為為販賣仿冒商標商品行為所吸收，不另論罰。又被告先後
    多次販賣仿冒商標商品犯行，時間緊接，方法相同，觸犯構成要件相同之罪名，
    顯係基於概括犯意反覆為之，為連續犯，依刑法第五十六條規定，以一罪論，並
    加重其刑。其販賣仿冒商標商品行為，侵害數商標專用權人之法益，係一行為而
    觸犯數罪名，為想像競合犯。原審據以論罪科刑，固非無見，然查被告以附表所
    示之售價連續販賣予不特定顧客，業據其警訊中供陳在卷，聲請簡易判決處刑書
    僅籠統認定被告參考真品市價之六或七折價格，出售予不特定顧客，未具體認定
    販賣價格，原審判決復加以援用，即有未洽；參以被告經營之「泰泰精品店」位
    於臺北市中山區○○○路○段七十四號，該址附近適有多家本案真品代理商經營
    之商店，被告藉此地利之便販售仿品，且自承「泰泰精品店」內係以販售扣案仿
    品為主，足徵其惡性非輕，況扣案之仿冒商標商品高達一百二十九件，數量甚鉅
    ，原審判決僅量處拘役五十日，尚非妥適，上訴人即臺灣臺北地方法院檢察署檢
    察官上訴要旨請求加重量刑，非無理由，原判決既有可議即屬無可維持，應由本
    院予以撤銷改判。爰審酌被告犯罪後猶飾詞圖卸，未能坦承犯行，販賣之仿冒商
    標商品數量非少、販賣時間約一個月，所為影響真正商標權所表彰之品質及商譽
    ，損害我國國際名譽，對商標專用權人及消費大眾造成之損失程度，暨其生活狀
    況、品行、智識程度、犯罪之動機、目的、手段等一切情狀，量處如主文所示之
    刑，並諭知易科罰金之折算標準。被告犯罪後，刑法第四十一條業於九十年一月
    四日修正，同月十日公布施行，該條第一項前段修正為：「犯最重本刑為五年以
    下有期徒刑以下之刑之罪，而受六個月以下有期徒刑或拘役之宣告，因身體、教
    育、職業、家庭之關係或其他正當事由，執行顯有困難者，得以一元以上三元以
    下折算一日，易科罰金」，將得易科罰金之範圍擴大為最重本刑五年以下有期徒
    刑之罪，是被告犯罪後法律已有變更，雖本案被告所犯罪名法定刑度為一年以下
    有期徒刑、拘役或科或併科新臺幣五萬元以下罰金之刑，依修正前刑法四十一條
    規定，原得易科罰金，惟該法條既修正如上，仍屬法律變更，依刑法第二條第一
    項前段之規定，應適用修正後之規定。末查被告前未曾受有期徒刑以上刑之宣告
    ，有臺灣高等法院被告全國前案紀錄表在卷可稽，因一時短於思慮，致觸犯本案
    犯行，目前已改行從事旅行業，經此次起訴審判之教訓後，當知所警惕，而無再
    犯之虞，本院認為前開對其所宣告之刑以暫不執行為適當，爰諭知緩刑三年，用
    啟自新。扣案如附表所示之仿冒商標商品共計一百二十九件，均應依商標法第六
    十四條之規定宣告沒收。
據上論斷，應依刑事訴訟法第四百五十五條之一第一項、第三項、第三百六十九條第
一項前段、第三百六十四條、第二百九十九條第一項前段，商標法第六十三條、第六
十四條，刑法第十一條前段、第二條第一項前段、第五十六條、第五十五條、第四十
一條第一項前段、第七十四條第一款，罰金罰鍰提高標準條例第二條，判決如主文。
本案經檢察官林邦樑到庭執行職務
中      華      民      國     九十     年      九      月      五      日
                                    臺灣臺北地方法院智慧財產法庭
                審判長法  官  段景榕
                                              法  官  黃紹紘
                                              法  官  吳靜怡
右正本證明與原本無異。
本件不得上訴。
                                              書記官  李春松
中      華      民      國      九十      年     九     月      七      日
附錄本案論罪科刑法條全文：
商標法第六十三條
明知為前條商品而販賣、意圖販賣而陳列、輸出或輸入者，處一年以下有期徒刑、拘
役或科或併科新臺幣五萬元以下罰金。


司法院資訊處製作；財團法人民間司法改革基金會備份。
